tr: Bayan'a dahil aksesuarlar: Taşıma çantası; Temizleme bezi; Kılıf; Ekstra davul derisi; Gatta (akort kayışı); Eğitim kitabı; Syahi macunu/kiti; Akort çekici; Ahşap takozlar (gatta gitti); Diğer
hu: A bayan mellékelt tartozékai: Hordozótáska; Törlőkendő; Huzat; Tartalék dobbőr; Gatta (hangolópánt); Oktatókönyv; Syahi paszta/készlet; Hangolókalapács; Fadarabok (gatta gitti); Egyéb
en: Bayan included accessories: Carry bag; Cleaning cloth; Cover; Extra drum head; Gatta (tuning strap); Instruction book; Syahi paste/kit; Tuning hammer; Wooden blocks (gatta gitti); Other
cs: Dodávané příslušenství k bajanu: Přenosná taška; Čisticí hadřík; Kryt; Náhradní blána; Gatta (ladicí popruh); Návod k použití; Pasta/sada Syahi; Ladicí kladívko; Dřevěné bloky (gatta gitti); Jiné
nb: Inkludert tilbehør fra Bayan: Bæreveske; Pusseklut; Trekk; Ekstra trommeskinn; Gatta (stemmestropp); Instruksjonsbok; Syahi-pasta/-sett; Stemmehammer; Treklosser (gatta gitti); Annet
pl: Akcesoria do bajanu w zestawie: Torba do przenoszenia; Ściereczka do czyszczenia; Pokrowiec; Zapasowa membrana; Gatta (pasek strojeniowy); Książka instruktażowa; Pasta/zestaw syahi; Młotek do strojenia; Drewniane klocki (gatta gitti); Inne
da: Medfølgende tilbehør fra Bayan: Bæretaske; Pudseklud; Betræk; Ekstra trommeskind; Gatta (stemmerem); Instruktionsbog; Syahi-pasta/-sæt; Stemmehammer; Træklodser (gatta gitti); Andet
sl-SI: Priloženi dodatki za bajan: Torba za prenašanje; Krpa za čiščenje; Prevleka; Dodatna opna za boben; Gatta (trak za uglaševanje); Knjiga z navodili; Pasta/komplet syahi; Kladivo za uglaševanje; Leseni bloki (gatta gitti); Drugo
sv: Inkluderade tillbehör från Bayan: Bärväska; Rengöringsduk; Överdrag; Extra trumskinn; Gatta (stämningsrem); Instruktionsbok; Syahi-pasta/-kit; Stämhammare; Träklossar (gatta gitti); Övrigt
ro-RO: Accesorii incluse cu bayanul: Geantă de transport; Lavetă de curățare; Husă; Față de tobă suplimentară; Gatta (curea de acordaj); Manual de instrucțiuni; Pastă/Kit Syahi; Ciocan de acordaj; Blocuri de lemn (gatta gitti); Altele
vi: Phụ kiện đi kèm con quay: Túi đựng; Khăn lau; Vỏ bọc; Mặt trống dự phòng; Gatta (dây chỉnh âm); Sách hướng dẫn; Bộ bột nhão/syahi; Búa chỉnh âm; Khối gỗ (gatta gitti); Khác
hr-HR: Priloženi pribor za bajan: Torba za nošenje; Krpa za čišćenje; Navlaka; Dodatna opna bubnja; Gatta (remen za ugađanje); Knjiga s uputama; Syahi pasta/komplet; Čekić za ugađanje; Drveni blokovi (gatta gitti); Ostalo
pt-PT: Acessórios incluídos com o bayan: Saco de transporte; Pano de limpeza; Capa; Pele extra de tambor; Gatta (fita de afinação); Livro de instruções; Pasta/kit syahi; Martelo de afinação; Blocos de madeira (gatta gitti); Outro
nl: Bayan meegeleverde accessoires: Draagtas; Schoonmaakdoekje; Hoes; Extra drumvel; Gatta (stemriem); Instructieboekje; Syahi-pasta/set; Stemhamer; Houten blokken (gatta gitti); Overig
lt-LT: Įtraukti bajano aksesuarų daiktai: Nešiojimo krepšys; Valymo šluostė; Uždangalas; Papildoma būgno oda; Gatta (derinimo dirželis); Instrukcijų knyga; Syahi pasta / rinkinys; Derinimo plaktukas; Mediniai blokeliai (gatta gitti); Kita
bg-BG: Включени аксесоари към баяна: Чанта за носене; Кърпа за почистване; Калъф; Допълнителна кожа за барабан; Gatta (каишка за настройка); Книга с инструкции; Паста/комплект Syahi; Чукче за настройване; Дървени блокчета (gatta gitti); Друго
zh-CN: 巴亚附带配件: 手提袋; 清洁布; 罩盖; 额外鼓皮; Gatta（调音带）; 说明书; Syahi 膏/套件; 调音锤; 木块 (Gatta gitti); 其他
it: Bayan include accessori: Borsa per il trasporto; Panno per la pulizia; Custodia; Pelle del tamburo extra; Gatta (cinghia di accordatura); Libretto di istruzioni; Pasta/kit syahi; Martelletto per accordatura; Blocchi di legno (gatta gitti); Altro
el: Αξεσουάρ που περιλαμβάνονται στο μπαγιάν: Τσάντα μεταφοράς; Πανί καθαρισμού; Κάλυμμα; Επιπλέον μεμβράνη; Gatta (ιμάντας κουρδίσματος); Βιβλίο οδηγιών; Πάστα/κιτ Syahi; Σφυρί κουρδίσματος; Ξύλινα μπλοκ (gatta gitti); Άλλο
pt-BR: Acessórios do bayan incluídos: Bolsa de transporte; Pano de limpeza; Capa; Pele de tambor extra; Gatta (tira de afinação); Livro de instruções; Massa Syahi/kit; Martelo de afinação; Blocos de madeira (gatta gitti); Outro
ja: バヤンに含まれるアクセサリー: キャリーバッグ; クリーニングクロス; カバー; 交換用ドラムヘッド; ガッタ (チューニングストラップ); 教則本; シャイペースト/キット; チューニングハンマー; 木製ブロック (ガッタギッティ); その他
sk-SK: Príslušenstvo zahrnuté v balení bajanu: Taška na prenášanie; Čistiaca handrička; Kryt; Náhradná blana na bubon; Gatta (ladiaci remienok); Kniha s pokynmi; Pasta/súprava Syahi; Ladiace kladivko; Drevené bloky (gatta gitti); Iné
es: Accesorios incluidos con el bayán: Bolsa de transporte; Paño de limpieza; Funda; Parche adicional; Gatta (correa de afinación); Libro de instrucciones; Pasta/kit de syahi; Martillo de afinación; Bloques de madera (gatta gitti); Otro
ru: Аксессуары в комплекте баяна: Сумка для переноски; Салфетка для чистки; Чехол; Запасной пластик; Гатта (настроечный ремень); Инструкция; Паста сьяхи / набор; Настроечный молоточек; Деревянные колодки (гатта гитти); Другое
th: อุปกรณ์เสริมที่มาพร้อมกับบายัน: กระเป๋าพกพา; ผ้าทำความสะอาด; ที่ครอบ; หนังกลองสำรอง; Gatta (สายรัดตั้งเสียง); หนังสือคู่มือ; ชุด/ครีม Syahi; ค้อนตั้งเสียง; บล็อกไม้ (Gatta Gitti); อื่นๆ
fr: Accessoires inclus avec le bayan: Sac de transport; Chiffon de nettoyage; Housse; Peau de tambour supplémentaire; Gatta (sangle d'accordage); Livre d'instructions; Pâte/kit Syahi; Marteau d'accordage; Blocs de bois (gatta gitti); Autre
ko: 바얀 포함 액세서리: 캐리 백; 세척 천; 커버; 여분 드럼 헤드; 가타(튜닝 스트랩); 설명서; 샤히 페이스트/키트; 튜닝 해머; 목재 블록(가타 기티); 기타
fi: Bajan-harmonikan lisävarusteet: Kantokassi; Puhdistusliina; Suojus; Ylimääräinen rumpukalvo; Gatta (virityshihna); Ohjekirja; Syahi-tahna/-sarja; Viritysvasara; Puupalikat (gatta gitti); Muu
de: Enthaltenes Zubehör für Bayan: Tragetasche; Reinigungstuch; Abdeckung; Zusätzliches Trommelfell; Gatta (Stimmriemen); Anleitungsbuch; Syahi-Paste/Set; Stimmhammer; Holzklötze (Gatta Gitti); Sonstige
zh-TW: 巴揚手風琴包含配件: 提袋; 清潔布; 防塵套; 備用鼓皮; Gatta (調音綁帶); 說明書; Syahi 塗料/套件; 調音鎚; 木塊 (gatta gitti); 其他